【裁判字號】    98,訴,1119
【裁判日期】    990305
【裁判案由】    返還不當得利
【裁判全文】
臺灣士林地方法院民事裁定              98年度訴字第1119號
原      告  甲○○
訴訟代理人  馬金生律師
被      告  漢山建設股份有限公司
法定代理人  乙○○
訴訟代理人  林慶苗律師
複  代理人  曾憲忠律師
被      告  丙○○
上列當事人間返還不當得利事件，本院裁定如下：
    主  文
原告之訴駁回。
訴訟費用新臺幣壹仟陸佰捌拾元由原告負擔。
    理  由
一、原告起訴主張：被告漢山建設股份有限公司（下稱為漢山公
    司）於民國74年間，於坐落臺北市○○區○○段二小段295
    地號土地（下稱為系爭土地）上興建「雅廬」七層樓房四棟
    共28戶（下稱為系爭大樓），將土地及地上房屋分別出售予
    原告及其他住戶，原告於系爭土地之權利範圍為179/4600。
    然被告漢山公司於將系爭土地全部出售後，竟仍保留系爭大
    樓地下室停車場即臺北市○○區○○段二小段22699 建號建
    物（下稱系爭停車場）之所有權，嗣並將系爭停車場應有部
    分出售予被告丙○○各36分之1 ，被告漢山公司則保有系爭
    停車場應有部分36分之20。被告所有上開建物即系爭停車位
    既占用系爭土地，自應類推適用民法第425 條之1 之規定，
    推定有租賃關係，原告並得訴請核定租金數額及請求被告給
    付租金等語；並聲明：(一)請求核定被告漢山公司、丙○○分
    別占有系爭土地面積各為95.14 平方公尺、4.48平方公尺，
    自96年1 月1 日至98 年6月30日及自93年7 月1 日至95年12
    月31日止，應分別給付原告各60個月租金新臺幣（下同）15
    萬1477元、6959元。另請核定被告自98年7 月1 日起至終止
    占有之日止，每月應分別給付原告根據當年度公告地價打8
    折乘以10％之租金。(二)被告漢山公司、丙○○應分別給付原
    告15萬1477元、6959元，且應自98年7 月1 日起至終止占有
    之日止，按月分別給付原告根據當年度公告地價打80％之租
    金。
二、被告則以：原告於鈞院另案即91年度訴字第79號事件中，曾
    就與本件同一事件，對被告提起訴訟，經鈞院以91年訴字第
    79 號 判決駁回原告之訴，嗣並由臺灣高等法院廢棄改判後
    ，原告已於92年3 月6 日具狀撤回起訴。依民事訴訟法第
    263 條第2 項之規定，原告已不得再提起同一之訴。自應依
    民事訴訟法第249 條第1 項第7 款之規定裁定駁回之。
三、按本案經終局判決後將訴撤回者，不得復提起同一之訴，民
    事訴訟法第263 條第2 項定有明文。經查，原告前於91年1
    月8 日曾對與本件同一被告提起返還不當得利訴訟，於該訴
    訟中，亦係以被告所有系爭停車場占有系爭土地之事實，依
    不當得利之法律關係，請求被告漢山公司、丙○○應一次給
    付自86年1 月11日起至91年1 月10日止之不當得利各12萬92
    14元、6452元，及自91年1 月11日起各按月給付2255元、11
    3 元。嗣經本院91年度訴字第79號判決駁回原告之訴後，已
    提起上訴，並追加依民法第425 條之1 第1 項、第2 項之規
    定，以備位聲明請求核定被告漢山建設公司、丙○○應各自
    86年1 月11日起至91年1 月10日止，就占有系爭土地部分按
    月給付原告2149元、107 元，自各自91年1 月11日起按月給
    付2255元、113 元，且經臺灣高等法院91年12月10日91年度
    上字第807 號終局判決如附件所示。案經被告漢山公司、丙
    ○○向最高法院提起上訴後，原告則於92年3 月20日具狀聲
    請撤回起訴各節，已經本院調取上開事件全部卷證查核無誤
    。而核原告於上開訴訟中請求者，已涵蓋原告於本件訴訟中
    訴請核定被告所有系爭停車場占有系爭土地自93年7 月1 日
    起至終止占有之時止之租金及租金給付之請求，其請求權基
    礎亦均基於民法第179 條及第425 條之1 之規定。則原告於
    前案經終局判決後撤回訴訟，再就同一法律關係提起本件訴
    訟，於法自有未合，自應予駁回。
四、依民事訴訟法第249 條第1 項第7 款、第95條、第78條裁定
    如主文。
中    華    民    國    99    年    3     月    5     日
                  民事第一庭  法  官  李瑜娟
以上正本證明與原本無異。
如對本裁定抗告，應於裁定送達後10日內向本院提出抗告狀。
中    華    民    國    99    年    3     月    11    日
                              書記官  謝達人

司法院資訊處製作；財團法人民間司法改革基金會備份。
